# 特殊会计判断事项，该如何理解？

提问人：李土土 时间：2020-02-14 12:22:25
请教各位，科创板上市规则中的，特殊会计判断事项，该如何理解？在审计中该如何认定？

回答人：chenyiwei
原文是在“关于发布《上海证券交易所科创板股票发行上市审核问答（二）》的通知”（上证发[2019]36号）的问题16 中：
首发材料申报后，如发行人同一会计年度内因会计基础薄弱、内控不完善、必要的原始资料无法取得、审计疏漏等原因，除特殊会计判断事项外，导致会计差错更正累积净利润影响数达到当年净利润的20%以上（如为中期报表差错更正则以上一年度净利润为比较基准）或净资产影响数达到当年（期）末净资产的20%以上，以及滥用会计政策或者会计估计以及因恶意隐瞒或舞弊行为导致重大会计差错更正的，应视为发行人在会计基础工作规范及相关内控方面不符合发行条件。
对此处的“特殊会计判断事项”没有明确界定，审核人员应有一定的自由裁量权，结合案例的具体情况判断，个人理解是涉及高度主观性的专业判断。但如果就某事项作出的专业判断明显与作出判断当时可获得的信息存在矛盾、明显不合理的，则不应在此列。